【裁判字號】    90,易,503
【裁判日期】    900525
【裁判案由】    竊盜
【裁判全文】
臺灣彰化地方法院刑事判決                            九十年度易字第五三號
    公  訴  人  臺灣彰化地方法院檢察署檢察官
    被      告  乙○○
右列被告因竊盜案件，經檢察官提起公訴（九十年度偵字第一五四０號），本院判決
如左：
        主  文
乙○○共同竊盜，處罰金貳仟元，如易服勞役以參佰元折算壹日。
        事  實
一、乙○○前於民國（下同）八十九年八月二十四日上午八時許侵入彰化縣大城鄉永
    和村吳厝巷二號吳禎祐之神明廳內，竊取懸掛於神明偶像上之金牌一面，經本院
    北斗簡易庭以八十九年度斗簡字第五一二號判處罰金九百元，並執行完畢在案。
    其與施教國（經檢察官以九十年度偵字第四四一號聲請簡易判決處刑，經本院於
    九十年四月十六日判處罰金陸佰元確定）出於犯意聯絡與行為分擔，基於意圖為
    自己不法之所有，於九十年一月七日下午二時十分許，至彰化縣芳苑鄉○○村○
    ○路十三號林祖廟，由乙○○則在廟外把風，推由施教國進入廟內著手竊取懸掛
    於神明偶像上之紅包二個（內各裝新台幣二百元，合計四百元），得手後即相率
    離去。經林祖廟管理人甲○○發覺，迅即報警在彰化縣芳苑鄉王功電信局旁查獲
    ，並起出所竊得之紅包二個（已發還甲○○具領）。
二、案經彰化縣警察局二林分局報請台灣彰化地方法院檢察署檢察官偵查起訴。
        理  由
一、訊據被告乙○○（下同）矢口否認右揭犯行，辯稱：伊當時固有偕同施教國至林
    祖廟，但不知施教國進入廟竊取紅包云云。然查：被告確係夥同施教國共同前往
    行竊之事實，已據施教國於警訊時供述：「我於民國九十年元月七日下午四時十
    分許，在彰化縣芳苑鄉○○村○○路一三號林祖廟，與乙○○共同行竊掛在廟內
    神像上的紅包二個，內有新台幣各貳佰元，共肆佰元」、「是由我動手竊取神像
    上所掛之紅包，而乙○○是在廟外把風」等語在卷。證人即林祖廟管理人甲○○
    於警訊時亦證稱：「於九十年一月七日下午二時二十分許，在在彰化縣芳苑鄉○
    ○村○○路一三號，因林祖廟旁在改建，我前往察看工人是否在工作，我就發現
    二名可疑人，一名在廟門前把風，一名在內偷竊，其中一人看到我前往，外面的
    人就進去跟裡面人講，後二人就一起出來，就騎重機車ＫＭＯ─六四六號逃逸，
    一百公尺左右，又返回該廟，跟我說要喝茶及抽菸，我覺得可疑，就進去廟內看
    ，就發現紅包（誤植為「金牌」）失竊，該二人又騎走，我就親自到所報案」等
    語無訛。此外，復有卷附贓物領據一紙、照片二幀足憑。是共犯施教國於偵訊時
    改稱：乙○○不知情云云，顯係迴護之詞，不能據為被告有利之認定。綜上所述
    ，被告所辯，無從憑採。本案事證明確，被告犯行足以認定。
二、核被告所為，係犯刑法第三百二十條第一項之竊盜罪。被告與另案被告施教國就
    前開竊盜犯行，有犯意聯絡與行為分擔，應論以共同正犯。爰審酌被告之素行、
    犯罪之動機、目的、手段、所生之危害及犯後之態度，並著手行竊之共犯施教國
    既經本院北斗簡易庭先行判處罰金六百元確定，則擔任把風之被告亦以判處罰金
    為允當，及被告前曾以相同手法行竊，其受罰金之數額，自應酌加之等一切情狀
    ，量處如主文所示之刑，並諭知如易服勞役之折算標準。
據上論斷，應依刑事訴訟法第二百九十九條第一項前段，刑法第三百二十條第一項、
第二十八條、第四十二條第二項，罰金罰鍰提高標準條例第一條前段、第二條前段，
判決如主文。
中      華      民      國    九十      年      五      月    二十五    日
                                臺灣彰化地方法院刑事第一庭
                                    法      官   蔡  紹  良
右正本證明與原本無異。
如不服本判決，應於判決送達後十日內，向本院提出上訴狀( 須附繕本 )。
告訴人或被害人對於判決如有不服具備理由請求檢察官上訴者，其上訴期間之計算係
以檢察官收受判決正本之日期為準。
                                    法院書記官   王  惠  嬌
中      華      民      國    九十      年      六      月      一      日
刑法第三百二十條第一項：
意圖為自己或第三人不法之所有，而竊取他人之動產者，為竊盜罪，處五年以下有期
徒刑、拘役或五百元以下罰金。


司法院資訊處製作；財團法人民間司法改革基金會備份。
